臺灣臺中地方法院刑事判決
110年度簡上字第337號
上  訴  人  
即  被  告  賴政詮


上列上訴人即被告因賭博案件，不服本院沙鹿簡易庭民國110 年
6 月29日第一審判決（原審案號：110 年度沙簡字第333號；聲
請簡易判決處刑案號：110 年度偵字第14372號）而提起上訴，
本院管轄第二審之合議庭判決如下：
    主    文
上訴駁回。
賴政詮緩刑貳年，並應於本判決確定之日起參個月內，向國庫支
付新臺幣參萬元。
    事實及理由
一、本案經本院審理結果，認第一審判決認事用法及量刑均無不
    當，應予維持，並均引用第一審判決書記載之事實、證據及
    理由如附件。
二、被告上訴意旨略以：原審判刑過重，請求減輕其刑並給予緩
    刑云云。
三、經查：
  ㈠按刑之量定，係實體法賦予法院得自由裁量之事項，倘未逾
    越法律所規定之範圍，或濫用其權限，即不得任意指為違法
    （最高法院75年台上字第7033號判例意旨參照）。且在同一
    犯罪事實與情節，如別無其他加重或減輕之原因，下級審量
    定之刑，亦無過重或失輕之不當情形，則上級審法院對下級
    審法院之職權行使，原則上應予尊重（最高法院85年度台上
    字第2446號刑事判決意旨參照）。
  ㈡本件原審審理結果，認被告上開犯行事證明確，審酌卷內一
    切情狀，依刑法第28條、第268條、第41條第1項前段規定，
    對被告量處有期徒刑5月，並諭知易科罰金之折算標準。經
    核原審認事用法均無違誤，量刑亦屬妥適。揆諸上開說明，
    原審量刑尚無裁量權濫用、過重或失輕之不當或違法之處。
    被告既未能指謫原審上開刑之量定有何濫用情事，是其上訴
    請求能予輕判減低刑期，為無理由，應予駁回。
  ㈢按，凡有審理事實職權之法院，均得依其職權諭知緩刑，第
    二審以判決駁回上訴時，仍得諭知緩刑之宣告。本院審酌本
    案被告前未曾受有期徒刑以上刑之宣告，有臺灣高等法院被
    告前案紀錄表1 份附卷可憑，其因一時疏忽，致罹刑章，犯
    後坦承犯行，被告經此偵、審程序及罪刑之宣告，應知所警
    惕而信無再犯之虞，本院因認被告所受宣告之刑以暫不執行
    為適當，爰宣告如主文所示之緩刑期間，以啟自新，並依刑
    法第74條第2 項第4 款之規定，命其於本判決確定之日起3 
    個月內，向國庫支付如主文所示之金額，如未履行本判決所
    諭知之負擔情節重大者，檢察官得依法聲請撤銷前揭緩刑宣
    告，併此敘明。
據上論斷，應依刑事訴訟法第455 條之1 第1 項、第3 項、第37
3 條、第368 條，刑法第74條第1項第1款、第2項第4款，判決如
主文。
本案經檢察官蔣志祥提起公訴，檢察官郭逵到庭執行職務。
中　　華　　民　　國　　110 　年　　10　　月　　14　　日
             刑事第十九庭  審判長法  官 李婉玉
　　　　　　　　　               法  官 吳逸儒
　　　　　　　　　               法  官 林雷安
以上正本證明與原本無異。
不得上訴。
                                書記官  黃英寬
中　　華　　民　　國　　110 　年　　10　　月　　14　　日
附件